# 关于上市费用处理

提问人：求知若渴 @ 时间：2011-07-29 14:37:18
请教：关于ipo期间中介机构发生的差旅费（非业务招待费）是否可以在股票发行时做溢价扣除？查看了相关的一些文件，规定的不是很详细，且在实务中发现，不同事务所在审计时，处理不同。恳请准确答复。

回答人：chenyiwei
尽管公司为中介机构承担的差旅费本质上是支付给中介机构的服务费的组成部分，并且在业务约定书中对差旅费的承担方式也作出了规定，但是更难以确定此类费用支出与IPO融资的对应关系，所以建议一般于发生时计入费用处理。